ACORDAO-COMPLETO-2392987

ACÓRDÃO DE RELAÇÃO

ACÓRDÃO DE RELAÇÃO 1869/2020 ATA 6/2020 - PRIMEIRA CÂMARA

Acórdão 1869/2020-TCU-Primeira Câmara
	
	VISTOS e relacionados estes autos de tomada de contas especial instaurada pelo Fundo Nacional de Desenvolvimento da Educação – FNDE, tendo em vista a omissão na prestação de contas dos recursos repassados ao Município de Avelino Lopes/PI, referentes ao Programa Nacional de Alimentação Escolar - PNAE, no exercício de 2011;
	Considerando que, promovida a citação do responsável, o FNDE protocolou expediente informando que o atual Prefeito do município, Sr. Dióstenes José Alves, havia apresentado documentação intempestiva a título de prestação de contas do PNAE/2011, mediante Sistema de Gestão de Prestação de Contas - SiGPC, em 31/3/2017;
	Considerando que, por força de diligência ordenada por este Tribunal, o FNDE exarou a Nota Técnica 57/2019/DAESP/COPRA/CGAPC-DIFIN, na qual constatou as seguintes ocorrências:
	a) sob o ponto de vista técnico: (i) fornecimento parcial de itens de infraestrutura para o regular desempenho das atribuições do CAE; (ii) ausência de aquisição de gêneros alimentícios da Agricultura Familiar com o percentual mínimo obrigatório de 30%; (iii) não cumprimento dos parâmetros numéricos mínimos de referência de nutricionistas; e (iv) não desenvolvimento de atividade de Educação Alimentar e Nutricional;
	b) sob o ponto de vista financeiro: divergências entre o informado na prestação de contas e o que constava dos extratos bancários, a saber:
	 (+/-) 
	Item
	Natureza
	Valor declarado
	Valor identificado
	Diferença

	Entradas
	a
	Saldo exercício anterior
	0,00
	84,41
	84,41

		b
	Rendimentos de aplicação financeira
	0,00
	49,33
	49,33

		c
	Receita total
	140.160,00
	140.293,74
	133,74

	Saídas
	d
	Saldo reprogramado
	0,00
	2,90
	2,90

		e
	Gastos com gêneros alimentícios
	140.160,00
	140.290,84
	130,84

		f
	Pagamento de tarifas bancárias
	0,00
	3,20
	3,20

	Considerando que, nos termos da análise realizada, pela Secex-TCE, as falhas indicadas na letra “a” “ (...) não têm o condão de gerar débito ou prejuízo material ao erário, o que não justificaria a pecha de irregularidades das contas, sob o prisma técnico”.
	Considerando que, segundo o exame efetivado pela unidade técnica, quanto às ocorrências consignadas na letra “b”, “as receitas totais não declaradas (R$ 140.293,74) entraram efetivamente nos gastos totais com o programa, que alçaram o montante de R$ 140.290,84”, o que significa dizer que “ (...) a diferença das receitas para as despesas é de R$ 2,90, ou seja, somente R$ 2,90 não foram efetivamente comprovados pelas contas trazidas a exame”;
	Considerando que as falhas apontadas possuem baixa materialidade e não são aptas a ensejar o julgamento das contas pela irregularidade; 
	Considerando que, nos termos do Acórdão 162/2019-TCU-Primeira Câmara, “a citação pelo TCU é o marco temporal a partir do qual a apresentação da prestação de contas não descaracteriza a omissão”; e
		Considerando que prestação de contas foi extemporaneamente apresentada em 31/3/2017, antes, portanto, da autuação da presente tomada de contas especial no TCU, em 18/4/2018, e da autorização da citação, em 23/3/2019.
	Os Ministros do Tribunal de Contas da União, reunidos em sessão da 1ª Câmara, ACORDAM, por unanimidade, com fundamento nos arts. 1º, inciso I; 16, inciso II; 18 e 23, inciso II, da Lei nº 8.443/1992, c/c o art. 143, inciso I, do Regimento Interno, em julgar regulares com ressalva as contas do Sr. Anfilófio de Sousa Neto, dando-lhe quitação; em dar ciência desta deliberação ao responsável, à Prefeitura Municipal de Avelino Lopes – PI e ao FNDE; e em arquivar o processo, de acordo com os pronunciamentos exarados nos autos.
1. Processo TC-Processo 011.875/2018-6 (TOMADA DE CONTAS ESPECIAL) 
	1.1. Responsável: Anfilófio de Sousa Neto (XXX.054.318-XX) 
	1.2. Entidades: Município de Avelino Lopes – PI e Fundo Nacional de Desenvolvimento da Educação – FNDE
	1.3. Relator: Ministro Benjamin Zymler
	1.4. Representante do Ministério Público: Procurador Sergio Ricardo Costa Caribé
	1.5. Unidade Técnica: Secretaria de Controle Externo de Tomada de Contas Especial (SecexTCE) .
	1.6. Representação legal: não há.
	1.7. Determinações/Recomendações/Orientações: não há.

Primeira Câmara

Município de Avelino Lopes - PI e Fundo Nacional de Desenvolvimento da Educação - FNDE

BENJAMIN ZYMLER

não há.

Procurador Sergio Ricardo Costa Caribé

TOMADA DE CONTAS ESPECIAL (TCE)

Secretaria de Controle Externo de Tomada de Contas Especial (SecexTCE).